---
title: "Tarea #3 - Julio Cesar Rustrian Monterroso"
output: html_notebook
---


#como leer un archivo CSV desde R
  #Para leer un archivo desde R, se utilizara el comando "read.table()", donde se puede indicar distintos             parametros de entrada
  #estructura de read.table() = read.table(file="<nombre_archivo>", header=TRUE/FALSE, sep="<simbolo>")
  #tambien es posible utilizar el comando read.csv(), donse su estructura es la siguiente
  #read.csv(file="<nombre_archivo>", header=TRUE/FALSE, sep="<simbolo>")
  
#funcion select(), paquetería dplyr
  #La funcion select() nos permite manipular datos de un data frame, ya sea:
    #seleccionar todos los datos
    #seleccionar por nombre, expresión regular o posición
    #seleccionar por columnas
    #entre otros


#inicio de la tarea
```{r}
library(dplyr) #invocando a la libreria dplyr

dataset_results = read.csv(file = "primary_results.csv", header = TRUE, sep = ",") #cargando y almacenando el archivo "primary_results.csv" al entorno R
dataset_results
```

#Paso 1 - Filtrando votos de Florida
```{r}
dataset_results %>%
  filter(state == "Florida") #filtrando
```

#Paso 2 - operadores lógicos
#paso 2.1 - Filtrar votos para los candidatos Hillary Clinton o Donald Trump
```{r}
dataset_results %>%
  filter(candidate == "Hillary Clinton" | candidate == "Donald Trump") #filtrando
```

#paso 2.2 - Filtrar votos para el partido Demócrata y el condado Shelby
```{r}
dataset_results %>%
  filter(party == "Democrat" & county == "Shelby") #filtrando
```

#paso 2.3 - Filtrar votos para el estado de Alabama y que la cantidad de votos sea mayor a 15000
```{r}
dataset_results %>%
  filter(state == "Alabama" & votes > 15000) #filtrando
```

#Paso 3 - función select() y arrange()
#paso 3.1 - Filtrar votos para el estado de Texas y el condado Denton, seleccionando únicamente las columnas               party, candidate, votes, luego ordene de forma descendente por la columna votes.
```{r}
dataset_results %>%
  filter(state == "Texas" & county == "Denton") %>% #filtrando
  dplyr::select(party, candidate, votes) %>%#se invoco de esta forma la función select para evitar ambiguedad con otras librerias
  arrange(votes) #ordenando de forma ascendente los datos 
```

#Paso 4 - mutate() y arrange()
#paso 4.1 - Filtrar por el partido Republicano, que el candidato sea Ted Cruz en el estado de Alaska, luego                agregue una columna que se llame vote_count que sea la división de votes por fraction_votes                    (votes/fraction_votes), finalmente ordene de forma descendente por vote_count.
```{r}
dataset_results %>%
  filter(party == "Republican" & candidate == "Ted Cruz" & state == "Alaska") %>% #filtrando
  mutate(vote_count = votes/fraction_votes) %>% #creando una nueva columna
  arrange(desc(vote_count)) #ordenando de forma descendente los datos 
```

