---
title: "Tarea 2 - Julio Cesar Rustrian Monterroso"
output: html_notebook
---

#FUNCIONES EN R

#Estructura de una funcion

  #una funcion es un trozo de codigo que se utilizara mas adelante segun se necesite, en esta se debe definir 3     elementos importantes para que pueda funcionar:
  
   #-argumentos
   #-cuerpo de la función
   #-resultado que devolvera la funcion
  
  #la estructura general de la funcion debe ser similar a la siguiente:
  
    #funcionejemplo <- function(argumento1, argumento2, etc..){ 
      #cuerpo
      #resultado
    #}
  
  #una funcion puede ser tan simple como desde la operacion de una suma, hasta llegar a un grado de complejidad     mayor, como por ejemplo una funcion de potencia e inclusive incluyendo restricciones o condicionales if        dentro de la funcion
  
#ejemplo de una funcion

```{r}
#funcion suma
suma2 <- function(num1,num2){
  #suma dos numeros, el num1 + el num2
  num1 + num2
}

x <- 10
y <- 5

suma2(x,y)
```
```{r}
#funcion potencia

potencia <- function(numbase,numpotencia){
  #funcion que eleva el numbase a la potencia indicada en el numpotencia
  numbase^numpotencia
}

potencia(2,3)
```

#Argumentos de una funcion

  #los argumentos dentro de una funcion son una serie de valores/variables que se deben pasar a la funcion        creada, la       cantidad de argumentos que se trasladan varia segun la cantidad de argumentos que se le       indico solicitar a     la funcion. Los argumentos no precisamente deben enviarse en el orden que solicita la    funcion, sin embargo     hay que indicarle a que argumento esperado se le asigna dicho valor. Existe           diversos metodos de enviar los     argumentos como por ejemplo:
  
    #coincidencia exacta del nombre del argumento
    #coincidencia parcial del nombre del argumento
    #por posicion
    
  #Los argumentos pueden ser datos, estructuras de datos, entre otros. y todos deben tener nombres diferentes
  
```{r}
mifuncion1 <- function(argumento1,argumento2,argumento3=){}

mifuncion2 <- function(argumento1 = NULL, argumento2 = 3){}

mifuncion3 <- function(...){}
```


#FAMILIA APPLY

  #El comando apply, es una herramienta que nos permite agregar una funcion a todos los elementos de un           conjunto de valores o matriz. Apply requiere de tres argumentos:
      #X: que es la matri, objeto o conjunto de valores
      #Margin: El margen que agrupara los elementos de la matriz.
      #FUN: La funcion que se aplicara a la matriz X en su dimension margin
      
  #La familia apply esta conformada por: apply(), eapply(), lapply(), mapply(), rapply(), sapply(), tapply() y    vapply()

#lapply
  #es un caso especial de apply(), aplica funciones a todos los elementos de una lista y devuelve una lista       como resultado, por lo general esta funcion admite dos argumentos: una lista de elementos y la funcion a       aplicar
  
  #lapply(lista,funcion)
  
#uso de lapply con funciones (ejemplos)

```{r}
trees[1:7,] #llamando a la lista trees

lapply(trees, mean) #llamando a lapply para aplicar la funcion mean a la lista trees
```
```{r}
milista <- matrix(1:25,ncol = 5)

lapply(milista, quantile)
```

#sapply
  #sapply es similar al uso de lapply, pero en este caso sapply muestra la salida de datos como un vector, una matriz o un array, y permite aplicar una funcion tanto a una lista como a un vector de datos, esta funcion admite dos argumentos: un vector o lista y la funcion a aplicar
  
  #sapply(lista,funcion)
  
#uso de sapply con funciones (ejemplos)

```{r}
trees[1:7,]

sapply(trees,mean)
```
```{r}
milista <- matrix(1:25,ncol = 5)

sapply(milista, quantile)
```


#vapply
  #vapply es similar a los comandos lapply y sapply, especificamente mas parecido a sapply, sin embargo en       este caso, a vapply hay que indicarle especificamente el tipo de dato que deseamos retorne
  
#uso de vapply con funciones (ejemplos)

```{r}
trees[1:7,]

vapply(trees, mean, FUN.VALUE = numeric(1))
```

